

# 越努力, 越幸运!

# Personal resume







# 基本信息

姓 名: 石本仕 出生年月: 1993.01

学 历: 全日制本科 籍 贯: 湖北黄石

电话/微信: +86 18140688718 政治面貌: 共青团员

邮 箱: 1032731503@qq.com 到岗时间: 已离职,随时可到岗

特长: 熟练使用 Vue 及其配套生态框架开发, 熟悉前后端分离模式开发及各种前端技术, 熟悉 JS。

个人开发的blog,实践/记录一些前端内容(建议pc端打开,持续更新中...):

http://ea6321a3.usa-vh-free-a.x-c.wang/stone/blog/index.html#/home

近期个人使用uniapp开发的h5简历页(打包的App,小程序等可以找我要):

http://ea6321a3.usa-vh-free-a.x-c.wang/stone/h5/index.html#/

## 技能标签

js、vue、vuex、element UI、vue-cli、vue-router、axios、css3、less、html5、flex、localStorage、rem、echarts、nodejs、uniapp等。

## 教育背景

2012.09~2016.06

武昌工学院

通信工程(全日制本科)

主修课程:

通信原理、模拟电路、数字电路、EDA技术、C语言、计算机基础等。

#### 工作经历

2022.08~2023.09 中电金信 2020.08~2022.08 中软国际 2017.03~2020.05 亿安科技 2016.08~2017.02 湖北蝶彩 前端工程师: 前端开发

前端工程师:前端开发前端工程师:前端开发

设计:宣传广告、DM单设计

## 项目经历

# 银行柜面系统迁移改造

2023.02~2023.09

**项目介绍**: 柜面系统包含多个大模块如债市宝、支付结算、网内往来、养老金,基金、理财、储蓄国债、商业养老金等;各大模块又包含多个小项目如债市宝包含债市宝冻结解冻查询、债市宝交易明细查询及打印等;支付结算包含银行本汇票签发、签发取消、多笔查询,重新打印等。主要使用低代码和js进行页

面的迁移改造。

技术栈: 使用低代码绘制页面, taibaiSDK, 原生js。

**我的职责:** 页面绘制,接口联调,dug排除等。

- 对rule老代码进行转换配置并转换成新代码;
- dug排查解决由机转代码导致的一些页面缺陷,确保转换代码能正常运行;
- 根据需求文档进行低代码页面开发及调用taibaiSDK相关API进行接口联调;
- 对复用代码进行抽离封装处理如自动补全位数、获取前台交易码、保留小数点位数、获取当前时间、金额千分位并保留小数点、金额大写(使用行内自有的API)、日期校验、属性设置,重新聚焦、币种中文名处理、根据行号获取行名,这些方法的是使用大多使用行内自有的API进行处理的。

# 投行智能顾问服务平台

2022.08~2023.02

**项目介绍**:该产品是基于SISON平台系统专有的展示投行信息相关资讯模块丰富完善,更加全面的对企业客户展示资讯、研报、项目视频等全方面多媒体的投行相关信息以及其它相关功能。

技术栈: vue2、element-ui、vuex、vue-router、axios、Echarts、iframe等。

我的职责:页面开发,接口联调,组件封装。

- ●负责投行工具,市场资讯,ESG视野/撮合交易几个大模块页面的开发;
- 页面折线图、柱状图、地图等eChart的渲染展示;
- 页面轮播图,文档预览、收藏、下载,iframe嵌入,视频,tips等功能的实现,页面html下载为图片
- 根据页面布局对常用内容进行封装。

# 精准上门服务故障图上传(移动端) 2022.05~2022.08

项目介绍: 系统用于客户端拍照/录制上传相关故障(坐席以下发短信的形式告知客户端相关连接)。

技术栈: vue、vue-cli、element-ui、vuex、vue-router、axios、rem 等。

我的职责:整个前端从构建、实现到部署上线都是个人完成。

- 使用 vue 框架+element UI 完成前端布局及各种 UI 组件的灵活使用;
- 使用rem布局适配不同移动端屏幕,处理不同浏览器触发的拍照录像弹框样式不同;
- 实现手机号和验证码登录。

### 华为智慧屏精准上门服务坐席网站 2021.03~2022.08

**项目介绍**: 系统用于华为热线客服,客服可以通过输入用户app生成的6位码建立远程桌面,在客户 同意之后查看客户终端设备的桌面,辅助客户解决设备故障。

技术栈: vue、vuex、vue-router、axios、saml、webSocket、sdk、cookies、minx等。

**我的职责:**从0到1,负责整个前端框架搭建,页面及功能开发。

- 负责组内前端工程搭建及前端开发,使用辅助插件lodash实现clone;
- 使用saml登录;
- 使用websocket建立长链接实现双工通信;
- 引入sdk实现画面共享;
- 与UI设计、后台开发人员协作,对界面样式和js交互效果进行分析和调试;
- 引入vuex对公共的动态数据资源进行管理。

# 华为智慧屏精准上门服务管理端 2021.03~2022.08

**项目介绍:** 系统用于对智慧屏精准上门服务服务端进行相关内容的动态配置。

技术栈: vue、vuex、vue-router、axios、saml、echarts、i18n、element-ui等。

我的职责:从0到1,负责整个前端框架搭建,页面及功能开发。

- 负责组内前端工程搭建及前端开发;
- 对echarts图表公共部分抽离成组件,options写入computed并进行深度监听;
- 使用i18n讲行语言国际化处理;
- 引入vuex对公共的动态数据资源进行管理;
- 对element-ui组件进行二次封装,对公共样式/方法进行抽离形成单独文件。

## 智选系统

### 2020.08~2021.03

**项目介绍:**整个系统涉及OS管理员,产品线管理员,厂家管理员,产品管理员,特性管理员,普通用户等6个角色,便于相关角色进行相关配置。

技术栈: vue、vuex、vue-router、axios、uniportal、Echarts、i18n、iview等。

我的职责: 运用 vue 框架和 iview 完成页面绘制。

- 使用uniportal登录;
- 页面权限控制;
- Base组件封装;
- 引入vuex对公共的动态数据资源进行管理,导航栏模块化。

# 移动端手机App (影视巴)

#### 2019.06~2019.12

**项目介绍:** 该产品是一个集电影资讯,在线购票,影视点评等功能的手机App。

技术栈: vue、vue-cli、vant-ui、flex、vue-router、axios、h5、localStorage等。

我的职责: 负责前端模块搭建, 负责电影、影院、点评、我的四大模块的实现。

- 使用vue 框架+vant-UI 完成前端布局及相关UI组件的灵活使用;
- 使用H5 navigator.geolocation实现浏览器端获取用户定位,动态切换城市及api;
- 使用localStorage存储位置信息;
- 利用keep-alive实现不同模块间的快速加载。

### 产品后台管理系统

#### 2018.10~2019.05

**项目介绍**:该项目主要实现后台管理端功能,包括管理用户账号(登录,退出,用户管理,权限管理),商管理 (商品分类,分类参数,商品信息),数据统计。

技术栈: vue、vuex、vue-router、axios、less等。

我的职责: 运用 vue 框架和 element-ui库完成项目搭建。

- 使用token进行维持登录状态;
- 引入less 预处理器语言进行项目的样式管理;
- 使用 axios 接口调试以及渲染页面;
- 使用Vue-router进行路由导航。

## 运维管理系统

### 2018.04~2018.09

**项目介绍:** 该项目是响应式界面,主要用于展示公司全面的信息介绍,包括公司的业务覆盖介绍以及新产品上线的信息,以及业务覆盖派送工单等功能。

技术栈: vue、vuex、vue-router、axios、rem等。

我的职责:运用 vue 框架和 element-ui库完成项目搭建。

- 运用vue 框架和 element-ui 完成项目搭建;
- 使用媒体查询兼容不同终端的页面适配;

用前端库结合 is 完成页面轮播图以及滑动等页面特效。

## 资讯发布管理系统

2017.03~2018.03

**项目介绍**:该产品是一个可以对接其它系统的资讯发布管理系统。

技术栈: react、ant Design、echarts、axios、react-router等。

我的职责: 负责登录模块,用户管理模块、权限管理模块、资讯管理模块等。

- 使用 react+Ant Design UI 完成前端布局及相关 UI 组件的使用;
- 使用 react-router 实现路由搭建及跳转;
- 使用 localStorage 存储用户 token 等信息;
- 使用 echarts 实现后端数据的图表展示。

## 自我评价

本人性格开朗、乐于助人,做事严谨仔细、认真负责。同时善于观察周围的事物,善于收集资料分析问题 也喜欢与他人交往,热爱生活。学习能力较强,刻苦努力,不断要求自己、提升自己。大学期间也积极参与活动,并与团队进行良好的互动,具有良好的沟通能力,对人对事也拥有较足够的耐心和信心,且勇于接受新鲜事物带来的挑战。

热爱前端,对新技术有热情;有一定的HTML5架构搭建经验,能高效完成UE及UI给出的设计;熟悉原型制作,对用户体验要有一定的认识,有良好的代码编写风格。具备强烈的责任心,良好的逻辑思维能力和团队合作能力。